---
title: "Zaawansowana Eksploracja Danych"
author: "Wojciech Tulej"
date: "`r format(Sys.time(), '%d %B, %Y')`"
output:
  html_document:
    keep_md: yes
  pdf_document: default
---
### Spis treœci

1. [Podsumowanie analizy](#1)
2. [Kod wyliczaj¹cy wykorzystane biblioteki](#2)
3. [Kod zapewniaj¹cy powtarzalnoœæ wyników przy ka¿dym uruchomieniu raportu na tych samych danych](#3)
4. [Kod pozwalaj¹cy wczytaæ dane z pliku.](#4)
5. [Kod usuwaj¹cy z danych wiersze posiadaj¹ce wartoœæ zmiennej res_name](#5)
6. [Kod przetwarzaj¹cy brakuj¹ce dane.](#6)
7. [Sekcjê podsumowuj¹c¹ rozmiar zbioru i podstawowe statystyki](#7)
8. [Kod ograniczaj¹cy liczbê klas (res_name) do 50 najpopularniejszych wartoœci](#8)
9. [Sekcjê sprawdzaj¹c¹ korelacje miêdzy zmiennymi](#9)
10. [Okreœlenie ile przyk³adów ma ka¿da z klas (res_name)](#10)
11. [Wykresy rozk³adów liczby atomów](#11)
12. [Tabelê pokazuj¹c¹ 10 klas z najwiêksz¹ niezgodnoœci¹ liczby atomów i elektronów](#12)
13. [Sekcjê pokazuj¹c¹ rozk³ad wartoœci wszystkich kolumn zaczynaj¹cych siê od part_01 z zaznaczeniem (graficznym i liczbowym) œredniej wartoœci](#13)
14. [Interaktywny wykres lub animacjê](#14)
15. [Sekcjê sprawdzaj¹c¹ czy na podstawie wartoœci innych kolumn mo¿na przewidzieæ liczbê elektronów i atomów oraz z jak¹ dok³adnoœci¹ mo¿na dokonaæ takiej predykcji; trafnoœæ regresji powinna zostaæ oszacowana na podstawie miar R^2 i RMSE;](#15)
16. [Sekcjê próbuj¹c¹ stworzyæ klasyfikator przewiduj¹cy wartoœæ atrybutu res_name (w tej sekcji nale¿y wykorzystaæ wiedzê z pozosta³ych punktów oraz wykonaæ dodatkowe czynnoœci, które mog¹ poprawiæ trafnoœæ klasyfikacji); trafnoœæ klasyfikacji powinna zostaæ oszacowana na danych inne ni¿ ucz¹ce za pomoc¹ mechanizmu (stratyfikowanej!) oceny krzy¿owej lub (stratyfikowanego!) zbioru testowego.](#16)




#<a name="1"/>
###Podsumowanie analizy





#<a name="2"/>
###Kod wyliczaj¹cy wykorzystane biblioteki

```{r libraryLists, warning=FALSE, message=FALSE}
library(data.table)
library(ggplot2)
library(dplyr)
library(tidyr)
library(corrplot)
library(plotly)
library(caret)
library(knitr)

```


#<a name="3"/>
###Kod zapewniaj¹cy powtarzalnoœæ wyników przy ka¿dym uruchomieniu raportu na tych samych danych


#<a name="4"/>
###Kod pozwalaj¹cy wczytaæ dane z pliku
```{r readData, results='hide'}

all <- fread("all_summary.csv", header="auto", sep=";")


```



#<a name="5"/>
###Kod usuwaj¹cy z danych wiersze posiadaj¹ce wartoœæ zmiennej res_name
```{r all} 

all_summary <- all_summary <- all%>% filter(!(res_name %in% c('UNK', 'UNX', 'UNL', 'DUM', 'N', 'BLOB', 'ALA', 'ARG' ,'ASN', 'ASP', 'CYS', 'GLN', 'GLU', 'GLY', 'HIS', 'ILE', 'LEU', 'LYS', 'MET', 'MSE','PHE', 'PRO', 'SEC', 'SER', 'THR', 'TRP', 'TYR', 'VAL', 'DA', 'DG', 'DT', 'DC', 'DU', 'A', 'G', 'T', 'C', 'U', 'HOH', 'H20', 'WAT', "NAN", "", "NA", NA)))

```


#<a name="6"/>
###Kod przetwarzaj¹cy brakuj¹ce dane

```{r removeRes_name, results='hide'}
all_summary %>% drop_na()

```


#<a name="7"/>
###Sekcjê podsumowuj¹c¹ rozmiar zbioru i podstawowe statystyki




#<a name="8"/>
###Kod ograniczaj¹cy liczbê klas (res_name) do 50 najpopularniejszych wartoœci
```{r res_name, echo=FALSE}
najlepsze <- all[ , .N , by= res_name]
najlepsze <- najlepsze[!is.na(res_name)]
najlepsze <- najlepsze[order(-N)]
najlepsze[1 : 50]

```

#<a name="9"/>
###Sekcjê sprawdzaj¹c¹ korelacje miêdzy zmiennymi; sekcja ta powinna zawieraæ jak¹œ formê graficznej prezentacji korelacji
```{r cor_data_set, echo=FALSE} 



all_data <- all_summary %>% select(local_res_atom_non_h_count, local_res_atom_non_h_electron_sum, part_01_electrons:part_01_density_sqrt_E3, solvent_opening_radius:solvent_radius)

cordata <- cor(all_data, use = "pairwise.complete.obs")

corrplot(cordata, method = "color", tl.cex = 0.1, tl.col = "black")

```


#<a name="10"/>
###Okreœlenie ile przyk³adów ma ka¿da z klas (res_name)
```{r res_name_cunt, echo=FALSE}

res_name_count <- najlepsze %>% group_by(res_name) %>% summarise(count = n()) %>% arrange(desc(count))

summary_res_name <- summarise(group_by(res_name_count, count), class= paste(res_name,collapse = ", "))

```


#<a name="11"/>
###Wykresy rozk³adów liczby atomów (local_res_atom_non_h_count) i elektronów (local_res_atom_non_h_electron_sum) 
#Rozk³ad atomów 
```{r atomHist, echo=FALSE} 

ggplot(all, aes(x=local_res_atom_non_h_count)) + geom_histogram(binwidth = 2, fill=I("white"), col=I("black")) + labs(title="Histogram local_res_atom_non_h_count")

```

#Rozk³ad elektronów
```{r elektronHist, echo=FALSE}

wykres <- ggplot(all_summary, aes(x=local_res_atom_non_h_electron_sum)) + geom_histogram(binwidth = 25, fill=I("white"), col=I("black")) + labs(title="Histogram local_res_atom_non_h_electron_sum")
wykres
```

#<a name="12"/>
###Tabelê pokazuj¹c¹ 10 klas z najwiêksz¹ niezgodnoœci¹ liczby atomów (local_res_atom_non_h_count vs dict_atom_non_h_count) i tabelê pokazuj¹c¹ 10 klas z najwiêksz¹ niezgodnoœci¹ liczby elektronów (local_res_atom_non_h_electron_sum vs dict_atom_non_h_electron_sum;)
#Niezgodnoœæ atomów
```{r niezgodnosc_atomow, echo=FALSE}

niezgodnosc_atomow <- all_summary %>% mutate(diff_atom = abs(local_res_atom_non_h_count - dict_atom_non_h_count)) %>% group_by(res_name) %>% summarize(max_diff_atom = max(diff_atom))

niezgodnosc_atomow %>% arrange(desc(max_diff_atom)) %>% select(res_name, max_diff_atom) %>% head(10)

```


#Niezgodnoœæ elektronów
```{r niezgodnosc_elektronow, echo=FALSE}

niezgodnosc_elektronow <- all_summary %>% mutate(elektron = abs(local_res_atom_non_h_electron_sum - dict_atom_non_h_electron_sum)) %>% group_by(res_name) %>% summarize(max_electron = max(elektron))

niezgodnosc_elektronow %>% arrange(desc(max_electron)) %>% select(res_name, max_electron) %>% head(10)
```

#<a name="13"/>
###Sekcjê pokazuj¹c¹ rozk³ad wartoœci wszystkich kolumn zaczynaj¹cych siê od part_01 z zaznaczeniem (graficznym i liczbowym) œredniej wartoœci
```{r his_part_01, echo=FALSE }

part_01 <- select(all_summary, matches("part_01.*"))
par(mfrow=c(1,3), las=1)

for(i in 1:ncol(part_01)) {
   mx <- mean(part_01[[i]], na.rm = TRUE)
   hist(part_01[[i]], main = paste(colnames(part_01)[i], "\n(avg:", mx, ")", sep=""))
   abline(v = mx, col = "blue", lwd = 2)
 }

```

#<a name="14"/>
###Interaktywny wykres
```{r wykres , echo=FALSE}

ggplotly(wykres)

```


#<a name="15"/>
###Sekcjê sprawdzaj¹c¹ czy na podstawie wartoœci innych kolumn mo¿na przewidzieæ liczbê elektronów i atomów oraz z jak¹ dok³adnoœci¹ mo¿na dokonaæ takiej predykcji; trafnoœæ regresji powinna zostaæ oszacowana na podstawie miar R^2 i RMSE

#Dok³adnoœc atomów
```{r predict part_01_chart}
all_data_ML <- all
all_data_ML[is.na(all_data_ML)] <- 0
all_data_ML <- dplyr::select_if(all_data_ML, is.numeric)

atom_model <- lm(local_res_atom_non_h_count ~ ., all_data_ML)
atom_summary <- summary(atom_model)

elektron_model <- lm(local_res_atom_non_h_electron_sum ~ ., all_data_ML)
elektron_summary <- summary(elektron_model)



```

Miary dla liczby atomów:<br />
R^2: `r atom_summary$r.squared`<br />
RMSEL `r atom_summary$sigma`<br />

Miary dla liczby elektronów:<br />
R^2: `r elektron_summary$r.squared`<br />
RMSEL `r elektron_summary$sigma`<br />


#<a name="16"/>
###Sekcjê próbuj¹c¹ stworzyæ klasyfikator przewiduj¹cy wartoœæ atrybutu res_name (w tej sekcji nale¿y wykorzystaæ wiedzê z pozosta³ych punktów oraz wykonaæ dodatkowe czynnoœci, które mog¹ poprawiæ trafnoœæ klasyfikacji); trafnoœæ klasyfikacji powinna zostaæ oszacowana na danych inne ni¿ ucz¹ce za pomoc¹ mechanizmu (stratyfikowanej!) oceny krzy¿owej lub (stratyfikowanego!) zbioru testowego


```{r classify}
all <- subset(all, select=-c(blob_coverage,res_coverage,title,pdb_code,res_id,chain_id,skeleton_data,fo_col,fc_col,weight_col))
all <- all[complete.cases(all), ]
```

```{r}
all$res_name <- as.character(all$res_name)
all$res_name <- as.factor(all$res_name)

```

```{r}
inTraining <- createDataPartition(y = all$res_name, p = .8, list = FALSE)
training <- all[ inTraining,]
testing  <- all[-inTraining,]
rfGrid <- expand.grid(mtry = 10:30)
```

```{r }
gridCtrl <- trainControl(
    method = "repeatedcv",
    number = 2,
    repeats = 3)
```

```{r eval=FALSE}

fitTune <- train(res_name ~ .,
             data = training,
             method = "rf",
             trControl = gridCtrl,
             tuneGrid = rfGrid,
             ntree = 30)

fitTune
```

macierz pomy³ek i miary dla ka¿dej klasy

{r evaluateClassification }
   
predClasses <- predict(fitTune,
                         newdata = testing)
cm <- confusionMatrix(data = predClasses, 
                testing$res_name)

cm$overall
cm$byClass %>% kable()

